【裁判字號】    98,易,446
【裁判日期】    981124
【裁判案由】    傷害等
【裁判全文】
臺灣基隆地方法院刑事判決               98年度易字第446號
公  訴  人  臺灣基隆地方法院檢察署檢察官
被      告  甲○○
上列被告因傷害等案件，經檢察官提起公訴（98年度偵字第1457
號），本院判決如下：
    主  文
甲○○以強暴、脅迫妨害人行使權利，處拘役拾日，如易科罰
金，以新台幣壹仟元折算壹日，緩刑貳年。
其餘被訴傷害、毀損部分，公訴不受理。
    事  實
一、甲○○於民國97年12月1 日4 時30分許，陪同女友丙○○至
    基隆巿仁一路與愛九路口騎機車時，因故與丙○○發生爭吵
    ，丙○○向甲○○拿回機車鑰匙遭拒，即在上開路口攔停丁○○駕駛之車號261-NF號營業小客車後乘坐至後座，欲搭乘
    營業小客車返家，甲○○隨即亦坐上丁○○車輛之右前座，
    以手將丁○○擺放在前座之物品掃落，並稱「不准開車，否
    則讓你難看，要讓你死」等語，以此強暴、脅迫方式妨害丁○○行使權利，丙○○見丁○○未能開車，無奈之下只得下
    車，甲○○跟隨丙○○下車後，見丁○○之營業小客車仍在
    上開路口停等紅燈，竟遷怒丁○○，先以腳踢上開營業小客
    車之右側前車門，再以手敲打後行李廂蓋，造成車體2 處凹
    痕，甲○○復走到丁○○座位旁，打開車門後以拳頭毆打丁○○臉部數次，致丁○○受有頭部左顳擦傷2 處各約1X1 公
    分、鼻部擦傷約3X0.5 公分、鼻骨閉鎖性骨折之傷害及流鼻
    血，甲○○隨即欲離開現場，經丁○○奮力以手抓住阻攔，
    兩人拉扯掙扎，甲○○跌倒在地後，再接續承前傷害意圖以
    腳踢丁○○胸部，致其再受有左胸挫傷合併局部瘀青浮腫6X
    6 公分之傷害，丁○○之手錶錶面並因而破裂不堪用（傷害
    、毀損部分業據撤回告訴，詳後述），並強拉陳勇至前經路
    人報警而查獲上情。
二、案經丁○○訴由基隆巿警察局第一分局報告臺灣基隆地方法
    院檢察署檢察官偵查起訴。
    理  由
壹、有罪部分：
一、證據能力部分：按被告以外之人於審判外之言詞或書面陳述
    ，雖不符刑事訴訟法第159 條之1 至第159 條之4 之規定，
    然經當事人於審判程序同意作為證據，法院審酌該言詞陳述
    作成時之情況，認為適當者，亦得為證據，刑事訴訟法第
    159 條之5 第1 項定有明文。當事人、代理人或辯護人於法
    院調查證據時，知有刑事訴訟法第159 條第1 項不得為證據
    之情形，而未於言詞辯論終結前聲明異議者，視為有前項之
    同意，同條第2 項亦有明定。本案據以認定被告犯罪事實之
    證據，部分屬於傳聞證據，惟檢察官、被告就該等證據，於
    本院審理程序時均未爭執其證據能力，且迄於言詞辯論終結
    前復未聲明異議，而本院審酌並無違法取證之瑕疵，亦認以
    之作為證據為適當，故依刑事訴訟法第159 條之5 第1 項、
    第2 項之規定，該等傳聞證據均具備證據能力而得作為證據
    ，合先敘明。
二、上開犯罪事實，業經被告甲○○於本院審理時坦承不諱，復
    經證人丁○○、丙○○於警詢、偵查及本院審理時證述明確
    ，另有署立基隆醫院驗傷診斷書2 紙、告訴人手錶照片2 幀
    在卷可稽，足認被告之自白與事實相符，事證明確，被告之
    犯行足堪認定。
三、論罪科刑：
  (一)按刑法第304 條之強暴、脅迫，祇以所用之強脅手段足以妨
    害他人行使權利，或足使他人行無義務之事為已足，並非以
    被害人之自由完全受其壓制為必要（最高法院28年上字第36
    50號判例可資參照）。本件被告甲○○隨即亦坐上丁○○車
    輛之右前座，以手將丁○○擺放在前座之物品掃落，並稱「
    不准開車，否則讓你難看，要讓你死」等語，縱使該強暴、
    脅迫方式並未完全壓制丁○○之自由，然既已強迫丁○○妨
    害其行使權利，參酌上開意旨，自仍該當刑法第304 條之要
    件，是核被告所為，係犯刑法第304 條第1 項之強制罪。
  (二)爰審酌被告甲○○僅因上述與其女友之糾紛細故，竟以前開
    強暴、脅迫方式，妨害丁○○行使權利，使丁○○遭受身體
    及心理上之傷害，所為非屬可取，然被告於本院審理時已坦
    承犯行，且均表悔悟之心，並已與丁○○達成和解，賠償丁○○之損失，又被告年紀尚輕，係因思慮未周始為本件犯行
    ，另其前均無犯罪紀錄等一切情狀，量處如主文所示之刑，
    並諭知易科罰金之折算標準。
  (三)被告甲○○未曾因故意犯罪受有期徒刑以上刑之宣告，此有
    臺灣高等法院被告前案紀錄表在卷供參，其年紀均輕，係因
    血氣方剛、思慮未周致觸刑典，於本院審理時均坦承犯行，
    並深表悔悟，復已與丁○○達成和解，賠償丁○○之損失，
    經此科刑教訓，應能知所警惕而不致再犯，本院認所宣告之
    拘役，以暫不執行為適當，併予宣告緩刑2 年，以啟自新。
貳、公訴不受理部分（傷害、毀損部分）：
一、公訴意旨另以：被告甲○○跟隨丙○○下車後，見告訴人丁○○之營業小客車仍在上開路口停等紅燈，竟遷怒丁○○，
    先以腳踢上開營業小客車之右側前車門，再以手敲打後行李
    廂蓋，造成車體2 處凹痕，甲○○復走到丁○○座位旁，打
    開車門後以拳頭毆打丁○○臉部數次，致丁○○受有頭部左
    顳擦傷2 處各約1X1 公分、鼻部擦傷約3X0.5 公分、鼻骨閉
    鎖性骨折之傷害及流鼻血，甲○○隨即欲離開現場，經丁○○奮力以手抓住阻攔，兩人拉扯掙扎，甲○○跌倒在地後，
    再接續承前傷害意圖以腳踢丁○○胸部，致其再受有左胸挫
    傷合併局部瘀青浮腫6X 6公分之傷害，丁○○之手錶錶面並
    因而破裂不堪用，因認被告甲○○涉犯刑法第277 條第1 項
    傷害、同法第354 條毀損器物罪嫌云云等情。
二、按告訴乃論之罪，告訴人於第一審辯論終結前得撤回其告訴
    ，又告訴經撤回者，應諭知不受理之判決，刑事訴訟法第
    238 條第1 項、第303 條第3 款定有明文。
三、本件被告甲○○被訴傷害、毀損器物部分，檢察官認係涉犯
    刑法第277 條第1 項傷害、同法第354 條毀損器物罪，依同
    法第287 條前段、第357 條之規定，須告訴乃論，而告訴人
    丁○○於98年11月10日本院審理時當庭撤回告訴，此有撤回
    告訴聲請狀及當日審判筆錄在卷可稽，依據前開規定，應就
    傷害部分諭知不受理之判決。
據上論斷，應依刑事訴訟法第284 條之1 、第299 條第1 項前段
、第303 條第3 款，刑法第304 條第1 項、第41條第1 項前段、
第74條第1 項第1 款，刑法施行法第1 條之1 ，判決如主文。
本案經檢察官乙○○到庭執行職務。
中    華    民    國    98    年    11    月    24    日
                  刑事第三庭法    官  黃永定
以上正本證明與原本無異。
如不服本判決應於收受送達後10日內向本院提出上訴書狀，並應
敘述具體理由；其未敘述上訴理由者，應於上訴期間屆滿後20日
內向本院補提理由書（均須按他造當事人之人數附繕本）「切勿
逕送上級法院」。
中    華    民    國    98    年    11    月    24    日
                            書 記 官  劉珍珍
附錄所犯法條：
刑法第304條第1項
以強暴、脅迫使人行無義務之事或妨害人行使權利者，處3 年以
下有期徒刑、拘役或3 百元以下罰金。


司法院資訊處製作；財團法人民間司法改革基金會備份。
